<!doctype html>
<html lang="en">
<head>
<meta charset="UTF-8">
<meta name="viewport" content="width=device-width,initial-scale=1">
<meta name="generator" content="Docusaurus v2.0.0-alpha.70">
<link rel="alternate" type="application/rss+xml" href="/blog/rss.xml" title="Icelandic Grammar Blog RSS Feed">
<link rel="alternate" type="application/atom+xml" href="/blog/atom.xml" title="Icelandic Grammar Blog Atom Feed"><title data-react-helmet="true">Past participle | Icelandic Grammar</title><meta data-react-helmet="true" name="twitter:card" content="summary_large_image"><meta data-react-helmet="true" name="docusaurus_locale" content="en"><meta data-react-helmet="true" name="docusaurus_version" content="current"><meta data-react-helmet="true" name="docusaurus_tag" content="docs-default-current"><meta data-react-helmet="true" property="og:title" content="Past participle | Icelandic Grammar"><meta data-react-helmet="true" name="description" content="The rules for forming the past participle in Icelandic vary by verb group. The past participle is used in various grammatical constructions, as outlined below."><meta data-react-helmet="true" property="og:description" content="The rules for forming the past participle in Icelandic vary by verb group. The past participle is used in various grammatical constructions, as outlined below."><meta data-react-helmet="true" property="og:url" content="https://maxnaylor.github.io/docs/verbs/past-participle"><link data-react-helmet="true" rel="shortcut icon" href="/img/favicon.ico"><link data-react-helmet="true" rel="canonical" href="https://maxnaylor.github.io/docs/verbs/past-participle"><link rel="stylesheet" href="/styles.310a3b5e.css">
<link rel="preload" href="/styles.6d8fb021.js" as="script">
<link rel="preload" href="/runtime~main.e9ad0259.js" as="script">
<link rel="preload" href="/main.86d06c13.js" as="script">
<link rel="preload" href="/1.dc2d8412.js" as="script">
<link rel="preload" href="/38.78dffe7c.js" as="script">
<link rel="preload" href="/39.7999efc9.js" as="script">
<link rel="preload" href="/935f2afb.d5fd16cd.js" as="script">
<link rel="preload" href="/37.7a58adcb.js" as="script">
<link rel="preload" href="/3c42324f.3fd251f5.js" as="script">
</head>
<body>
<script>!function(){function t(t){document.documentElement.setAttribute("data-theme",t)}var e=function(){var t=null;try{t=localStorage.getItem("theme")}catch(t){}return t}();t(null!==e?e:"light")}()</script><div id="__docusaurus">
<nav aria-label="Skip navigation links"><button type="button" tabindex="0" class="skipToContent_11B0">Skip to main content</button></nav><nav class="navbar navbar--fixed-top"><div class="navbar__inner"><div class="navbar__items"><a class="navbar__brand" href="/"><strong class="navbar__title">Icelandic Grammar Reference</strong></a></div><div class="navbar__items navbar__items--right"><div class="react-toggle react-toggle--disabled displayOnlyInLargeViewport_2N3Q"><div class="react-toggle-track"><div class="react-toggle-track-check"><span class="toggle_3NWk">🌜</span></div><div class="react-toggle-track-x"><span class="toggle_3NWk">🌞</span></div></div><div class="react-toggle-thumb"></div><input type="checkbox" disabled="" aria-label="Dark mode toggle" class="react-toggle-screenreader-only"></div></div></div><div role="presentation" class="navbar-sidebar__backdrop"></div><div class="navbar-sidebar"><div class="navbar-sidebar__brand"><a class="navbar__brand" href="/"><strong class="navbar__title">Icelandic Grammar Reference</strong></a></div><div class="navbar-sidebar__items"><div class="menu"><ul class="menu__list"></ul></div></div></div></nav><div class="main-wrapper"><div class="docPage_vMrn"><div class="docSidebarContainer_3Ak5" role="complementary"><div class="sidebar_3gvy"><div class="menu menu--responsive thin-scrollbar menu_1yIk"><button aria-label="Open Menu" aria-haspopup="true" class="button button--secondary button--sm menu__button" type="button"><svg aria-label="Menu" class="sidebarMenuIcon_1CUI" width="24" height="24" viewBox="0 0 30 30" role="img" focusable="false"><title>Menu</title><path stroke="currentColor" stroke-linecap="round" stroke-miterlimit="10" stroke-width="2" d="M4 7h22M4 15h22M4 23h22"></path></svg></button><ul class="menu__list"><li class="menu__list-item menu__list-item--collapsed"><a class="menu__link menu__link--sublist" href="#!">Introduction</a><ul class="menu__list"><li class="menu__list-item"><a class="menu__link" tabindex="-1" href="/docs/">How to use this reference</a></li></ul></li><li class="menu__list-item"><a class="menu__link menu__link--sublist menu__link--active" href="#!">Verbs</a><ul class="menu__list"><li class="menu__list-item"><a class="menu__link" tabindex="0" href="/docs/verbs/verb-intro">Introduction to verbs</a></li><li class="menu__list-item menu__list-item--collapsed"><a class="menu__link menu__link--sublist" href="#!" tabindex="0">Tenses and aspects</a><ul class="menu__list"><li class="menu__list-item"><a class="menu__link" tabindex="-1" href="/docs/verbs/present">Present tense</a></li><li class="menu__list-item"><a class="menu__link" tabindex="-1" href="/docs/verbs/past">Past tense</a></li><li class="menu__list-item"><a class="menu__link" tabindex="-1" href="/docs/verbs/future">Future</a></li><li class="menu__list-item"><a class="menu__link" tabindex="-1" href="/docs/verbs/continuous">Continuous</a></li><li class="menu__list-item"><a class="menu__link" tabindex="-1" href="/docs/verbs/perfect">Perfect</a></li></ul></li><li class="menu__list-item"><a class="menu__link menu__link--sublist menu__link--active" href="#!" tabindex="0">Participles</a><ul class="menu__list"><li class="menu__list-item"><a class="menu__link" tabindex="0" href="/docs/verbs/present-participle">Present participle</a></li><li class="menu__list-item"><a aria-current="page" class="menu__link menu__link--active active" tabindex="0" href="/docs/verbs/past-participle">Past participle</a></li></ul></li><li class="menu__list-item"><a class="menu__link" tabindex="0" href="/docs/verbs/middle-voice">Middle voice</a></li><li class="menu__list-item"><a class="menu__link" tabindex="0" href="/docs/verbs/case-governance">Case governance</a></li></ul></li><li class="menu__list-item menu__list-item--collapsed"><a class="menu__link menu__link--sublist" href="#!">Adjectives</a><ul class="menu__list"><li class="menu__list-item"><a class="menu__link" tabindex="-1" href="/docs/adjectives/adjective-intro">Introduction to adjectives</a></li><li class="menu__list-item"><a class="menu__link" tabindex="-1" href="/docs/adjectives/positive">Positive</a></li><li class="menu__list-item"><a class="menu__link" tabindex="-1" href="/docs/adjectives/comparative">Comparative</a></li><li class="menu__list-item"><a class="menu__link" tabindex="-1" href="/docs/adjectives/superlative">Superlative</a></li><li class="menu__list-item"><a class="menu__link" tabindex="-1" href="/docs/adjectives/irregular-comparatives-and-superlatives">Irregular comparatives and superlatives</a></li><li class="menu__list-item"><a class="menu__link" tabindex="-1" href="/docs/adjectives/usage">Usage notes</a></li></ul></li><li class="menu__list-item menu__list-item--collapsed"><a class="menu__link menu__link--sublist" href="#!">Pronouns</a><ul class="menu__list"><li class="menu__list-item"><a class="menu__link" tabindex="-1" href="/docs/pronouns/personal">Personal</a></li><li class="menu__list-item"><a class="menu__link" tabindex="-1" href="/docs/pronouns/reflexive">Reflexive</a></li><li class="menu__list-item"><a class="menu__link" tabindex="-1" href="/docs/pronouns/possessive">Possessive</a></li><li class="menu__list-item"><a class="menu__link" tabindex="-1" href="/docs/pronouns/demonstrative">Demonstrative</a></li><li class="menu__list-item"><a class="menu__link" tabindex="-1" href="/docs/pronouns/indefinite">Indefinite</a></li></ul></li><li class="menu__list-item menu__list-item--collapsed"><a class="menu__link menu__link--sublist" href="#!">Prepositions</a><ul class="menu__list"><li class="menu__list-item"><a class="menu__link" tabindex="-1" href="/docs/prepositions/a-i-undir-yfir">á, í, undir, yfir</a></li><li class="menu__list-item"><a class="menu__link" tabindex="-1" href="/docs/prepositions/með">með</a></li><li class="menu__list-item"><a class="menu__link" tabindex="-1" href="/docs/prepositions/governing-accusative">Governing the accusative</a></li><li class="menu__list-item"><a class="menu__link" tabindex="-1" href="/docs/prepositions/governing-dative">Governing the dative</a></li></ul></li><li class="menu__list-item menu__list-item--collapsed"><a class="menu__link menu__link--sublist" href="#!">Sound changes</a><ul class="menu__list"><li class="menu__list-item"><a class="menu__link" tabindex="-1" href="/docs/sound-changes/ushift">U-shift</a></li></ul></li><li class="menu__list-item menu__list-item--collapsed"><a class="menu__link menu__link--sublist" href="#!">Reference</a><ul class="menu__list"><li class="menu__list-item"><a class="menu__link" tabindex="-1" href="/docs/reference/strong-verbs">List of strong verbs</a></li><li class="menu__list-item"><a class="menu__link" tabindex="-1" href="/docs/reference/irregular-verbs">List of irregular verbs</a></li><li class="menu__list-item"><a class="menu__link" tabindex="-1" href="/docs/reference/middle-voice">List of middle voice verbs</a></li><li class="menu__list-item"><a class="menu__link" tabindex="-1" href="/docs/reference/places-by-preposition">List of places by preposition</a></li></ul></li></ul></div></div></div><main class="docMainContainer_2iGs"><div class="container padding-vert--lg docItemWrapper_1bxp"><div class="row"><div class="col docItemCol_U38p"><div class="docItemContainer_a7m4"><article><header><h1 class="docTitle_Oumm">Past participle</h1></header><div class="markdown"><p>The rules for forming the past participle in Icelandic vary by verb group. The past participle is used in various grammatical constructions, as outlined below.</p><h2><a aria-hidden="true" tabindex="-1" class="anchor enhancedAnchor_prK2" id="usage"></a>Usage<a class="hash-link" href="#usage" title="Direct link to heading">#</a></h2><p>The past participle is used:</p><ul><li>💎 With <em>hafa</em> or <em>vera</em> to form the <a href="/docs/verbs/perfect">perfect</a>;</li><li>😴 With <em>vera</em> or <em>verða</em> to form the <a href="/docs/verbs/passive-voice">passive voice</a>;</li><li>⚙️ After certain <a href="/docs/verbs/modals">modal verbs</a> like <em>geta</em> and sometimes <em>skulu</em>; and</li><li>🌈 As an adjective.</li></ul><h2><a aria-hidden="true" tabindex="-1" class="anchor enhancedAnchor_prK2" id="formation"></a>Formation<a class="hash-link" href="#formation" title="Direct link to heading">#</a></h2><div class="admonition admonition-info alert alert--info"><div class="admonition-heading"><h5><span class="admonition-icon"><svg xmlns="http://www.w3.org/2000/svg" width="14" height="16" viewBox="0 0 14 16"><path fill-rule="evenodd" d="M7 2.3c3.14 0 5.7 2.56 5.7 5.7s-2.56 5.7-5.7 5.7A5.71 5.71 0 0 1 1.3 8c0-3.14 2.56-5.7 5.7-5.7zM7 1C3.14 1 0 4.14 0 8s3.14 7 7 7 7-3.14 7-7-3.14-7-7-7zm1 3H6v5h2V4zm0 6H6v2h2v-2z"></path></svg></span>Important note</h5></div><div class="admonition-content"><p>In the explanations below, the masculine singular nominative is shown as the default form of the past participle, but for many uses, such as in the perfect or after modals like <em>geta</em>, the neuter singular nominative form (also known here as the <strong><span class="term" id="term-supine">supine<span id="tooltip-supine" class="tooltip" style="left:NaNpx">🇮🇸 sagnbót</span></span></strong>) is required. This can be formed from the masculines below using the same rules as for adjectives.</p><p>Note that some verbs don’t have a masculine form of their past participle due to their meaning (often when they can’t be used with an object in the passive voice, like <em>þora</em> or <em>duga</em>). In those cases, the neuter form is given.</p></div></div><h3><a aria-hidden="true" tabindex="-1" class="anchor enhancedAnchor_prK2" id="weak-verbs"></a>Weak verbs<a class="hash-link" href="#weak-verbs" title="Direct link to heading">#</a></h3><p>The past participles for group 1 and 2 weak verbs are formed in a regular way:</p><table><thead><tr><th></th><th width="28%">Infinitive</th><th width="28%">Past tense singular</th><th width="28%">Past participle</th></tr></thead><tbody><tr><th>Group 1</th><td><em>mála<br>teikna<br>borða</em></td><td><em>málaði<br>teiknaði<br>borðaði</em></td><td><em>mál<strong>aður</strong><br>teikn<strong>aður</strong><br>borð<strong>aður</strong></em></td></tr><tr><th>Group 2</th><td><em>keyra<br>meiða<br>benda</em></td><td><em>keyrði<br>meiddi<br>benti</em></td><td><em>keyr<strong>ður</strong><br>mei<strong>ddur</strong><br>ben<strong>tur</strong></em></td></tr></tbody></table><h4><a aria-hidden="true" tabindex="-1" class="anchor enhancedAnchor_prK2" id="group-3"></a>Group 3<a class="hash-link" href="#group-3" title="Direct link to heading">#</a></h4><p>In weak group 3, there are two possible endings:</p><table><tbody><tr><th><em>-inn</em></th><td width="28%"><em>flýja<br>hrynja</em></td><td width="28%"><em>flúði<br>hrundi</em></td><td width="28%"><em>flú<strong>inn</strong><br>hrun<strong>inn</strong></em></td></tr><tr><th><em>ð/d/t</em> + <em>‑ur</em></th><td width="28%"><em>spyrja<br>flytja</em></td><td width="28%"><em>spurði<br>flutti</em></td><td width="28%"><em>spur<strong>ður</strong><br>flut<strong>tur</strong></em></td></tr></tbody></table><p>The ending is determined by the last sound in the past tense stem (formed by taking the past tense singular form and removing the ending, for example <em>flú<strong>ði</strong></em> → <em>flú</em>):</p><table><thead><tr><th>Stem ending</th><th>Past participle ending</th><th width="20%">Infinitive</th><th width="20%">Past tense stem</th><th width="20%">Past participle</th></tr></thead><tbody><tr><th>Vowel <br>or <br><em>f</em>, <em>l</em>, <em>m</em>, <em>n</em>, <em>p</em></th><th><em>-inn</em></th><td><em>flýja<br>kryfja<br>dylja<br>semja<br>hrynja<br>lepja</em></td><td><em>fl<strong>ú</strong>-<br>kru<strong>f</strong>-<br>du<strong>l</strong>-<br>sa<strong>m</strong>-<br>hru<strong>n</strong>-<br>la<strong>p</strong>-</em></td><td><em>flú<strong>inn</strong><br>kruf<strong>inn</strong><br>dul<strong>inn</strong><br>sam<strong>inn</strong><br>hrun<strong>inn</strong><br>lap<strong>inn</strong></em></td></tr><tr><th><em>ð</em>, <em>g</em>, <em>k</em>, <em>r</em>, <em>t</em></th><th><em>-ð/d/t</em> + <em>-ur</em></th><td><em>gleðja<br>leggja<br>lykja<br>spyrja<br>flytja</em></td><td><em>gla<strong>ð</strong>-<br>la<strong>g</strong>-<br>lu<strong>k</strong>-<br>spu<strong>r</strong>-<br>flu<strong>t</strong>-</em></td><td><em>gla<strong>ddur</strong><br>lag<strong>ður</strong><br>luk<strong>tur</strong><br>spur<strong>ður</strong><br>flut<strong>tur</strong></em></td></tr></tbody></table><div class="admonition admonition-note alert alert--secondary"><div class="admonition-heading"><h5><span class="admonition-icon"><svg xmlns="http://www.w3.org/2000/svg" width="14" height="16" viewBox="0 0 14 16"><path fill-rule="evenodd" d="M6.3 5.69a.942.942 0 0 1-.28-.7c0-.28.09-.52.28-.7.19-.18.42-.28.7-.28.28 0 .52.09.7.28.18.19.28.42.28.7 0 .28-.09.52-.28.7a1 1 0 0 1-.7.3c-.28 0-.52-.11-.7-.3zM8 7.99c-.02-.25-.11-.48-.31-.69-.2-.19-.42-.3-.69-.31H6c-.27.02-.48.13-.69.31-.2.2-.3.44-.31.69h1v3c.02.27.11.5.31.69.2.2.42.31.69.31h1c.27 0 .48-.11.69-.31.2-.19.3-.42.31-.69H8V7.98v.01zM7 2.3c-3.14 0-5.7 2.54-5.7 5.68 0 3.14 2.56 5.7 5.7 5.7s5.7-2.55 5.7-5.7c0-3.15-2.56-5.69-5.7-5.69v.01zM7 .98c3.86 0 7 3.14 7 7s-3.14 7-7 7-7-3.12-7-7 3.14-7 7-7z"></path></svg></span>note</h5></div><div class="admonition-content"><p>In the second row, where the past participle ends in one of the dental consonants <em>ð</em>, <em>d</em> or <em>t</em> + <em>-ur</em>, the choice of dental consonant is determined by the <a href="/docs/verbs/past#dental-suffixes">same rules used for the past tense of group 2 and 3 weak verbs</a>.</p></div></div><h5><a aria-hidden="true" tabindex="-1" class="anchor enhancedAnchor_prK2" id="dental-insertion"></a>Dental insertion<a class="hash-link" href="#dental-insertion" title="Direct link to heading">#</a></h5><p>Past participles have a full inflection like any adjective. Past participles formed from group 3 weak verbs get a dental consonant inserted between the <em>stem</em> and <em>ending</em> in certain inflectional forms, unless their stem ends in a vowel. These forms are:</p><ul><li>any form where the ending starts with <em>a</em> or <em>u</em>, and</li><li>the masculine nominative plural (<em>-ir</em>) form.</li></ul><p>As before, the choice of dental consonant is determined by the <a href="/docs/verbs/past#dental-suffixes">same rules used for the past tense of group 2 and 3 weak verbs</a>.</p><div><ul role="tablist" aria-orientation="horizontal" class="tabs"><li role="tab" tabindex="0" aria-selected="true" class="tabs__item tabItem_1shy tabs__item--active">lapinn</li><li role="tab" tabindex="0" aria-selected="false" class="tabs__item tabItem_1shy">talinn</li><li role="tab" tabindex="0" aria-selected="false" class="tabs__item tabItem_1shy">varinn</li></ul><div class="margin-vert--md"><div role="tabpanel"><table class="full-width"><thead><tr><th rowspan="2"></th><th colspan="3">Singular</th><th colspan="3">Plural</th></tr><tr><th>Masculine</th><th>Feminine</th><th>Neuter</th><th>Masculine</th><th>Feminine</th><th>Neuter</th></tr></thead><tbody><tr><th>Nom.</th><td rowspan="2"><em>lapinn</em></td><td><em>lapin</em></td><td rowspan="2"><em>lapið</em></td><td><em>lap<strong>t</strong>ir</em></td><td rowspan="2"><em>lap<strong>t</strong>ar</em></td><td rowspan="2"><em>lapin</em></td></tr><tr><th>Acc.</th><td><em>lap<strong>t</strong>a</em></td><td><em>lap<strong>t</strong>a</em></td></tr><tr><th>Dat.</th><td><em>löp<strong>t</strong>um</em></td><td><em>lapinni</em></td><td><em>löp<strong>t</strong>u</em></td><td colspan="3" align="center"><em>löp<strong>t</strong>um</em></td></tr><tr><th>Gen.</th><td><em>lapins</em></td><td><em>lapinnar</em></td><td><em>lapins</em></td><td colspan="3" align="center"><em>lapinna</em></td></tr></tbody></table></div><div role="tabpanel" hidden=""><table class="full-width"><thead><tr><th rowspan="2"></th><th colspan="3">Singular</th><th colspan="3">Plural</th></tr><tr><th>Masculine</th><th>Feminine</th><th>Neuter</th><th>Masculine</th><th>Feminine</th><th>Neuter</th></tr></thead><tbody><tr><th>Nom.</th><td rowspan="2"><em>talinn</em></td><td><em>talin</em></td><td rowspan="2"><em>talið</em></td><td><em>tal<strong>d</strong>ir</em></td><td rowspan="2"><em>tal<strong>d</strong>ar</em></td><td rowspan="2"><em>talin</em></td></tr><tr><th>Acc.</th><td><em>tal<strong>d</strong>a</em></td><td><em>tal<strong>d</strong>a</em></td></tr><tr><th>Dat.</th><td><em>töl<strong>d</strong>um</em></td><td><em>talinni</em></td><td><em>töl<strong>d</strong>u</em></td><td colspan="3" align="center"><em>töl<strong>d</strong>um</em></td></tr><tr><th>Gen.</th><td><em>talins</em></td><td><em>talinnar</em></td><td><em>talins</em></td><td colspan="3" align="center"><em>talinna</em></td></tr></tbody></table></div><div role="tabpanel" hidden=""><table class="full-width"><thead><tr><th rowspan="2"></th><th colspan="3">Singular</th><th colspan="3">Plural</th></tr><tr><th>Masculine</th><th>Feminine</th><th>Neuter</th><th>Masculine</th><th>Feminine</th><th>Neuter</th></tr></thead><tbody><tr><th>Nom.</th><td rowspan="2"><em>varinn</em></td><td><em>varin</em></td><td rowspan="2"><em>varið</em></td><td><em>var<strong>ð</strong>ir</em></td><td rowspan="2"><em>var<strong>ð</strong>ar</em></td><td rowspan="2"><em>varin</em></td></tr><tr><th>Acc.</th><td><em>var<strong>ð</strong>a</em></td><td><em>var<strong>ð</strong>a</em></td></tr><tr><th>Dat.</th><td><em>vör<strong>ð</strong>um</em></td><td><em>varinni</em></td><td><em>vör<strong>ð</strong>um</em></td><td colspan="3" align="center"><em>vör<strong>ð</strong>um</em></td></tr><tr><th>Gen.</th><td><em>varins</em></td><td><em>varinnar</em></td><td><em>varins</em></td><td colspan="3" align="center"><em>varinna</em></td></tr></tbody></table></div></div></div><h4><a aria-hidden="true" tabindex="-1" class="anchor enhancedAnchor_prK2" id="exceptions"></a>Exceptions<a class="hash-link" href="#exceptions" title="Direct link to heading">#</a></h4><p>The following verbs form their past participles like group 1 weak verbs, despite being in group 2 or 3:</p><table><tbody><tr><td width="50%"><em>duga</em></td><td width="50%"><em>dugað</em></td></tr><tr><td><em>lifa</em></td><td><em>lifað</em></td></tr><tr><td><em>þegja</em></td><td><em>þagað</em></td></tr><tr><td><em>þora</em></td><td><em>þorað</em></td></tr></tbody></table><h3><a aria-hidden="true" tabindex="-1" class="anchor enhancedAnchor_prK2" id="strong-verbs"></a>Strong verbs<a class="hash-link" href="#strong-verbs" title="Direct link to heading">#</a></h3><p>The past participles of strong verbs are formed using the ending <em>-inn</em> and the relevant vowel change for the group they belong to. You can see a <a href="/docs/verbs/past#strong-verbs">summary of the groups and vowel series</a> for each group here. There are some slight variations and irregularities within each group, as you’d expect by now for strong verbs 🙄</p><p>The tables below show a few typical examples for each group along with any rogue weirdos.</p><h4><a aria-hidden="true" tabindex="-1" class="anchor enhancedAnchor_prK2" id="group-1"></a>Group 1<a class="hash-link" href="#group-1" title="Direct link to heading">#</a></h4><table class="paradigm"><thead><tr><th class="greyed" width="25%">Infinitive</th><th class="greyed" width="25%">1st p. past sing.</th><th class="greyed" width="25%">1st p. past plu.</th><th width="25%">Past participle</th></tr></thead><tbody><tr><td class="greyed"><em>líta</em></td><td class="greyed"><em>leit</em></td><td class="greyed"><em>litum</em></td><td><em>litinn</em></td></tr><tr><td class="greyed"><em>bíða</em></td><td class="greyed"><em>beið</em></td><td class="greyed"><em>biðum</em></td><td><em>beðinn</em></td></tr></tbody></table><h4><a aria-hidden="true" tabindex="-1" class="anchor enhancedAnchor_prK2" id="group-2"></a>Group 2<a class="hash-link" href="#group-2" title="Direct link to heading">#</a></h4><table class="paradigm"><thead><tr><th class="greyed" width="25%">Infinitive</th><th class="greyed" width="25%">1st p. past sing.</th><th class="greyed" width="25%">1st p. past plu.</th><th width="25%">Past participle</th></tr></thead><tbody><tr><td class="greyed"><em>bjóða</em></td><td class="greyed"><em>bauð</em></td><td class="greyed"><em>buðum</em></td><td><em>boðinn</em></td></tr><tr><td class="greyed"><em>fljúga</em></td><td class="greyed"><em>flaug</em></td><td class="greyed"><em>flugum</em></td><td><em>floginn</em></td></tr><tr><td class="greyed"><em>súpa</em></td><td class="greyed"><em>saup</em></td><td class="greyed"><em>supum</em></td><td><em>sopinn</em></td></tr></tbody></table><h4><a aria-hidden="true" tabindex="-1" class="anchor enhancedAnchor_prK2" id="group-3-1"></a>Group 3<a class="hash-link" href="#group-3-1" title="Direct link to heading">#</a></h4><table class="paradigm"><thead><tr><th class="greyed" width="25%">Infinitive</th><th class="greyed" width="25%">1st p. past sing.</th><th class="greyed" width="25%">1st p. past plu.</th><th width="25%">Past participle</th></tr></thead><tbody><tr><td class="greyed"><em>detta</em></td><td class="greyed"><em>datt</em></td><td class="greyed"><em>duttum</em></td><td><em>dottinn</em></td></tr><tr><td class="greyed"><em>vinna</em></td><td class="greyed"><em>vann</em></td><td class="greyed"><em>vunnum</em></td><td>🦄 <em><strong>u</strong>nninn</em></td></tr><tr><td class="greyed"><em>finna</em></td><td class="greyed"><em>fann</em></td><td class="greyed"><em>fundum</em></td><td>🦄 <em>fun<strong>d</strong>inn</em></td></tr></tbody></table><h4><a aria-hidden="true" tabindex="-1" class="anchor enhancedAnchor_prK2" id="group-4"></a>Group 4<a class="hash-link" href="#group-4" title="Direct link to heading">#</a></h4><table class="paradigm"><thead><tr><th class="greyed" width="25%">Infinitive</th><th class="greyed" width="25%">1st p. past sing.</th><th class="greyed" width="25%">1st p. past plu.</th><th width="25%">Past participle</th></tr></thead><tbody><tr><td class="greyed"><em>skera</em></td><td class="greyed"><em>skar</em></td><td class="greyed"><em>skárum</em></td><td><em>skorinn</em></td></tr><tr><td class="greyed"><em>stela</em></td><td class="greyed"><em>stal</em></td><td class="greyed"><em>stálum</em></td><td><em>stolinn</em></td></tr></tbody></table><h4><a aria-hidden="true" tabindex="-1" class="anchor enhancedAnchor_prK2" id="group-5"></a>Group 5<a class="hash-link" href="#group-5" title="Direct link to heading">#</a></h4><table class="paradigm"><thead><tr><th class="greyed" width="25%">Infinitive</th><th class="greyed" width="25%">1st p. past sing.</th><th class="greyed" width="25%">1st p. past plu.</th><th width="25%">Past participle</th></tr></thead><tbody><tr><td class="greyed"><em>gefa</em></td><td class="greyed"><em>gaf</em></td><td class="greyed"><em>gáfum</em></td><td><em>gefinn</em></td></tr><tr><td class="greyed"><em>geta</em></td><td class="greyed"><em>gat</em></td><td class="greyed"><em>gátum</em></td><td>🦄 <em>get<strong>a</strong>ð</em></td></tr><tr><td class="greyed"><em>sitja</em></td><td class="greyed"><em>sat</em></td><td class="greyed"><em>sátum</em></td><td><em>setinn</em></td></tr><tr><td class="greyed"><em>sjá</em></td><td class="greyed"><em>sá</em></td><td class="greyed"><em>sáum</em></td><td>🦄 <em>séður</em></td></tr></tbody></table><h4><a aria-hidden="true" tabindex="-1" class="anchor enhancedAnchor_prK2" id="group-6"></a>Group 6<a class="hash-link" href="#group-6" title="Direct link to heading">#</a></h4><table class="paradigm"><thead><tr><th class="greyed" width="25%">Infinitive</th><th class="greyed" width="25%">1st p. past sing.</th><th class="greyed" width="25%">1st p. past plu.</th><th width="25%">Past participle</th></tr></thead><tbody><tr><td class="greyed"><em>fara</em></td><td class="greyed"><em>fór</em></td><td class="greyed"><em>fórum</em></td><td><em>farinn</em></td></tr><tr><td class="greyed"><em>taka</em></td><td class="greyed"><em>tók</em></td><td class="greyed"><em>tókum</em></td><td><em>tekinn</em></td></tr><tr><td class="greyed"><em>standa</em></td><td class="greyed"><em>stóð</em></td><td class="greyed"><em>stóðum</em></td><td>🦄 <em>sta<strong>ð</strong>inn</em></td></tr><tr><td class="greyed"><em>deyja</em></td><td class="greyed"><em>dó</em></td><td class="greyed"><em>dóum</em></td><td>🦄 <em>d<strong>á</strong>inn</em></td></tr><tr><td class="greyed"><em>hlæja</em></td><td class="greyed"><em>hló</em></td><td class="greyed"><em>hlógum</em></td><td>🦄 <em>hle<strong>g</strong>ið</em></td></tr><tr><td class="greyed"><em>slá</em></td><td class="greyed"><em>sló</em></td><td class="greyed"><em>slógum</em></td><td>🦄 <em>sle<strong>g</strong>inn</em></td></tr></tbody></table><h4><a aria-hidden="true" tabindex="-1" class="anchor enhancedAnchor_prK2" id="group-7"></a>Group 7<a class="hash-link" href="#group-7" title="Direct link to heading">#</a></h4><table class="paradigm"><thead><tr><th class="greyed" width="25%">Infinitive</th><th class="greyed" width="25%">1st p. past sing.</th><th class="greyed" width="25%">1st p. past plu.</th><th width="25%">Past participle</th></tr></thead><tbody><tr><td class="greyed"><em>gráta</em></td><td class="greyed"><em>grét</em></td><td class="greyed"><em>grétum</em></td><td><em>grátinn</em></td></tr><tr><td class="greyed"><em>hlaupa</em></td><td class="greyed"><em>hljóp</em></td><td class="greyed"><em>hlupum</em></td><td><em>hlaupinn</em></td></tr><tr><td class="greyed"><em>fá</em></td><td class="greyed"><em>fékk</em></td><td class="greyed"><em>fengum</em></td><td>🦄 <em>fe<strong>ng</strong>inn</em></td></tr></tbody></table><h4><a aria-hidden="true" tabindex="-1" class="anchor enhancedAnchor_prK2" id="n-insertion"></a><em>n</em>-insertion<a class="hash-link" href="#n-insertion" title="Direct link to heading">#</a></h4><p>Past participles formed from strong verbs get the nasal consonant <em>n</em> inserted between the <em>stem</em> and <em>ending</em> in certain inflectional forms, unless their stem ends in a vowel. These forms are:</p><ul><li>any form where the ending starts with <em>a</em> or <em>u</em>, and</li><li>the masculine nominative plural (<em>-ir</em>) form.</li></ul><p>These are the same forms that get dental insertion in group 3 weak verbs. If the stem already ends in <em>n</em>, as in <em>unninn</em>, then no extra <em>n</em> is inserted.</p><div><ul role="tablist" aria-orientation="horizontal" class="tabs"><li role="tab" tabindex="0" aria-selected="true" class="tabs__item tabItem_1shy tabs__item--active">beðinn</li><li role="tab" tabindex="0" aria-selected="false" class="tabs__item tabItem_1shy">dottinn</li><li role="tab" tabindex="0" aria-selected="false" class="tabs__item tabItem_1shy">gefinn</li><li role="tab" tabindex="0" aria-selected="false" class="tabs__item tabItem_1shy">sleginn</li><li role="tab" tabindex="0" aria-selected="false" class="tabs__item tabItem_1shy">unninn</li></ul><div class="margin-vert--md"><div role="tabpanel"><table class="full-width"><thead><tr><th rowspan="2"></th><th colspan="3">Singular</th><th colspan="3">Plural</th></tr><tr><th>Masculine</th><th>Feminine</th><th>Neuter</th><th>Masculine</th><th>Feminine</th><th>Neuter</th></tr></thead><tbody><tr><th>Nom.</th><td rowspan="2"><em>beðinn</em></td><td><em>beðin</em></td><td rowspan="2"><em>beðið</em></td><td><em>beð<strong>n</strong>ir</em></td><td rowspan="2"><em>beð<strong>n</strong>ar</em></td><td rowspan="2"><em>beðin</em></td></tr><tr><th>Acc.</th><td><em>beð<strong>n</strong>a</em></td><td><em>beð<strong>n</strong>a</em></td></tr><tr><th>Dat.</th><td><em>beð<strong>n</strong>um</em></td><td><em>beðinni</em></td><td><em>beð<strong>n</strong>u</em></td><td colspan="3" align="center"><em>beð<strong>n</strong>um</em></td></tr><tr><th>Gen.</th><td><em>beðins</em></td><td><em>beðinnar</em></td><td><em>beðins</em></td><td colspan="3" align="center"><em>beðinna</em></td></tr></tbody></table></div><div role="tabpanel" hidden=""><table class="full-width"><thead><tr><th rowspan="2"></th><th colspan="3">Singular</th><th colspan="3">Plural</th></tr><tr><th>Masculine</th><th>Feminine</th><th>Neuter</th><th>Masculine</th><th>Feminine</th><th>Neuter</th></tr></thead><tbody><tr><th>Nom.</th><td rowspan="2"><em>dottinn</em></td><td><em>dottin</em></td><td rowspan="2"><em>dottið</em></td><td><em>dott<strong>n</strong>ir</em></td><td rowspan="2"><em>dott<strong>n</strong>ar</em></td><td rowspan="2"><em>dottin</em></td></tr><tr><th>Acc.</th><td><em>dott<strong>n</strong>a</em></td><td><em>dott<strong>n</strong>a</em></td></tr><tr><th>Dat.</th><td><em>dott<strong>n</strong>um</em></td><td><em>dottinni</em></td><td><em>dott<strong>n</strong>u</em></td><td colspan="3" align="center"><em>dott<strong>n</strong>um</em></td></tr><tr><th>Gen.</th><td><em>dottins</em></td><td><em>dottinnar</em></td><td><em>dottins</em></td><td colspan="3" align="center"><em>dotinna</em></td></tr></tbody></table></div><div role="tabpanel" hidden=""><table class="full-width"><thead><tr><th rowspan="2"></th><th colspan="3">Singular</th><th colspan="3">Plural</th></tr><tr><th>Masculine</th><th>Feminine</th><th>Neuter</th><th>Masculine</th><th>Feminine</th><th>Neuter</th></tr></thead><tbody><tr><th>Nom.</th><td rowspan="2"><em>gefinn</em></td><td><em>gefin</em></td><td rowspan="2"><em>gefið</em></td><td><em>gef<strong>n</strong>ir</em></td><td rowspan="2"><em>gef<strong>n</strong>ar</em></td><td rowspan="2"><em>gefin</em></td></tr><tr><th>Acc.</th><td><em>gef<strong>n</strong>a</em></td><td><em>gef<strong>n</strong>a</em></td></tr><tr><th>Dat.</th><td><em>gef<strong>n</strong>um</em></td><td><em>gefinni</em></td><td><em>gef<strong>n</strong>u</em></td><td colspan="3" align="center"><em>gef<strong>n</strong>um</em></td></tr><tr><th>Gen.</th><td><em>gefins</em></td><td><em>gefinnar</em></td><td><em>gefins</em></td><td colspan="3" align="center"><em>gefinna</em></td></tr></tbody></table></div><div role="tabpanel" hidden=""><table class="full-width"><thead><tr><th rowspan="2"></th><th colspan="3">Singular</th><th colspan="3">Plural</th></tr><tr><th>Masculine</th><th>Feminine</th><th>Neuter</th><th>Masculine</th><th>Feminine</th><th>Neuter</th></tr></thead><tbody><tr><th>Nom.</th><td rowspan="2"><em>sleginn</em></td><td><em>slegin</em></td><td rowspan="2"><em>slegið</em></td><td><em>sleg<strong>n</strong>ir</em></td><td rowspan="2"><em>sleg<strong>n</strong>ar</em></td><td rowspan="2"><em>slegin</em></td></tr><tr><th>Acc.</th><td><em>sleg<strong>n</strong>a</em></td><td><em>sleg<strong>n</strong>a</em></td></tr><tr><th>Dat.</th><td><em>sleg<strong>n</strong>um</em></td><td><em>sleginni</em></td><td><em>sleg<strong>n</strong>u</em></td><td colspan="3" align="center"><em>sleg<strong>n</strong>um</em></td></tr><tr><th>Gen.</th><td><em>slegins</em></td><td><em>sleginnar</em></td><td><em>slegins</em></td><td colspan="3" align="center"><em>sleginna</em></td></tr></tbody></table></div><div role="tabpanel" hidden=""><table class="full-width"><thead><tr><th rowspan="2"></th><th colspan="3">Singular</th><th colspan="3">Plural</th></tr><tr><th>Masculine</th><th>Feminine</th><th>Neuter</th><th>Masculine</th><th>Feminine</th><th>Neuter</th></tr></thead><tbody><tr><th>Nom.</th><td rowspan="2"><em>unninn</em></td><td><em>unnin</em></td><td rowspan="2"><em>unnið</em></td><td><em><strong>unnir</strong></em></td><td rowspan="2"><em><strong>unnar</strong></em></td><td rowspan="2"><em>unnin</em></td></tr><tr><th>Acc.</th><td><em><strong>unna</strong></em></td><td><em><strong>unna</strong></em></td></tr><tr><th>Dat.</th><td><em><strong>unnum</strong></em></td><td><em>unninni</em></td><td><em><strong>unnu</strong></em></td><td colspan="3" align="center"><em><strong>unnum</strong></em></td></tr><tr><th>Gen.</th><td><em>unnins</em></td><td><em>unninnar</em></td><td><em>unnins</em></td><td colspan="3" align="center"><em>unninna</em></td></tr></tbody></table></div></div></div><div class="admonition admonition-note alert alert--secondary"><div class="admonition-heading"><h5><span class="admonition-icon"><svg xmlns="http://www.w3.org/2000/svg" width="14" height="16" viewBox="0 0 14 16"><path fill-rule="evenodd" d="M6.3 5.69a.942.942 0 0 1-.28-.7c0-.28.09-.52.28-.7.19-.18.42-.28.7-.28.28 0 .52.09.7.28.18.19.28.42.28.7 0 .28-.09.52-.28.7a1 1 0 0 1-.7.3c-.28 0-.52-.11-.7-.3zM8 7.99c-.02-.25-.11-.48-.31-.69-.2-.19-.42-.3-.69-.31H6c-.27.02-.48.13-.69.31-.2.2-.3.44-.31.69h1v3c.02.27.11.5.31.69.2.2.42.31.69.31h1c.27 0 .48-.11.69-.31.2-.19.3-.42.31-.69H8V7.98v.01zM7 2.3c-3.14 0-5.7 2.54-5.7 5.68 0 3.14 2.56 5.7 5.7 5.7s5.7-2.55 5.7-5.7c0-3.15-2.56-5.69-5.7-5.69v.01zM7 .98c3.86 0 7 3.14 7 7s-3.14 7-7 7-7-3.12-7-7 3.14-7 7-7z"></path></svg></span>note</h5></div><div class="admonition-content"><p>Note that if the stem ends in <em>f</em> or <em>g</em>, as in <em>gefinn</em> or <em>sleginn</em>, then the pronunciation of will change to /p/ or /k/ respectively before <em>n</em> (<em>gefinn</em> – <em>ge<strong>f</strong>nir</em>, <em>sleginn</em> – <em>sle<strong>g</strong>nir</em>.)</p></div></div></div></article><div class="margin-vert--lg"><nav class="pagination-nav" aria-label="Blog list page navigation"><div class="pagination-nav__item"><a class="pagination-nav__link" href="/docs/verbs/present-participle"><div class="pagination-nav__sublabel">Previous</div><div class="pagination-nav__label">« Present participle</div></a></div><div class="pagination-nav__item pagination-nav__item--next"><a class="pagination-nav__link" href="/docs/verbs/middle-voice"><div class="pagination-nav__sublabel">Next</div><div class="pagination-nav__label">Middle voice »</div></a></div></nav></div></div></div><div class="col col--3"><div class="tableOfContents_2xL- thin-scrollbar"><ul class="table-of-contents table-of-contents__left-border"><li><a href="#usage" class="table-of-contents__link">Usage</a></li><li><a href="#formation" class="table-of-contents__link">Formation</a><ul><li><a href="#weak-verbs" class="table-of-contents__link">Weak verbs</a></li><li><a href="#strong-verbs" class="table-of-contents__link">Strong verbs</a></li></ul></li></ul></div></div></div></div></main></div></div><footer class="footer"><div class="container"><div class="footer__bottom text--center"><div class="footer__copyright">Copyright © 2022 Max Naylor</div></div></div></footer></div>
<script src="/styles.6d8fb021.js"></script>
<script src="/runtime~main.e9ad0259.js"></script>
<script src="/main.86d06c13.js"></script>
<script src="/1.dc2d8412.js"></script>
<script src="/38.78dffe7c.js"></script>
<script src="/39.7999efc9.js"></script>
<script src="/935f2afb.d5fd16cd.js"></script>
<script src="/37.7a58adcb.js"></script>
<script src="/3c42324f.3fd251f5.js"></script>
</body>
</html>